臺灣嘉義地方法院民事判決
111年度嘉簡字第770號
原      告  BM000-H110013（真實姓名、年籍、住居所詳卷）
被      告  蔡溫介  
上列當事人間請求損害賠償事件，本院於民國111年10月6日言詞
辯論終結，判決如下：
    主      文
被告應給付原告新臺幣118,050元，並自民國111年5月24日起至
清償日止，按年息百分之五計算之利息。
原告其餘之訴駁回。
本判決原告勝訴部分得假執行。但被告如以新臺幣118,050元為
原告預供擔保後，得免為假執行。
原告其餘假執行之聲請駁回。　　　
    事實及理由
壹、程序方面：
    按司法機關所製作必須公示之文書，不得揭露性侵害犯罪被
    害人之姓名、出生年月日、住居所及其他足資識別身分之資
    訊，為性侵害犯罪防治法第12條第2項所明定。次按廣告物
    、出版品、廣播、電視、電子訊號、電腦網路或其他媒體，
    不得報導或記載性騷擾被害人之姓名或其他足資識別被害人
    身分之資訊，性騷擾防治法第12條前段亦有明文。申言之，
    性騷擾行為雖與性侵害犯罪行為有別，無性侵害犯罪防治法
    之適用（性騷擾防治法第2條參照），而現行性騷擾防治法
    亦未規範司法機關製作必須公示之文書，不得揭露足資辨別
    性騷擾被害人身分之資訊。惟揆諸性騷擾防治法第1條第1項
    「為防治性騷擾及保護被害人之權益」之立法目的，暨同法
    第12條保護性騷擾事件被害人之隱私、避免其受二度傷害之
    規範意旨（同法第12條立法理由參照），司法機關受理性騷
    擾案件，於製作裁判文書，應得依事件具體情節，斟酌被害
    人之意願，於個案類推適用性侵害犯罪防治法第12條第2項
    關於對被害人身分予以保密之規定。經查，本件原告起訴主
    張被告所涉及之侵權行為事實，係犯性騷擾防治法第25條第
    1項之罪名，雖非犯性侵害防治法第2條第1項所稱之性侵害
    犯罪，然性騷擾行為實屬廣義之性侵害行為，為保護被害人
    之隱私及名譽，避免被害人受到二度傷害，應類推適用性侵
    害犯罪防治法第12條第2項對被害人身分予以保密之規定。
    是本院所製作之判決書因屬必須公示之文書，為避免原告之
    身分遭揭露，就原告之姓名、年籍資料均為遮蔽，合先敘明
    。
貳、實體方面：
一、原告主張略以：
（一）被告與原告BM000-H110013曾同於嘉義市某處任職，被告
      即趁與原告共同相處之機會，意圖性騷擾，乘原告不及抗
      拒而有下列犯行：
    1.於民國109年11月20日上午11時許，在嘉義市工作處所（
      地址詳卷），被告見原告喝水嗆到，即伸出左手撫摸原告
      之上背至接近臀部之位置3次。
    2.於110年1月7日下午3時許，被告駕駛稽查車搭載原告行經
      嘉義市東區大雅路附近，突然伸出右手，並將右手放進原
      告後頸衣領接近背部之部位，待原告回神時，被告已將手
      縮回。
（二）原告自109年11月起至110年8月左右，因被告行為而導致
      原告長期精神耗損，患有創傷後壓力症、急症。因而支出
      諮商費新臺幣（下同）17,600元（計算式：1,600×11次＝1
      7,600），就診費450元，精神賠償250,000元（基本工資2
      5,000×10）等語。
（三）並聲明：1.被告應給付原告268,050元，並自刑事附帶民
      事起訴狀繕本送達被告之翌日起至清償日止，按年息百分
      之5計算之利息。2.前項判決，請准供擔保宣告假執行。3
      .訴訟費用由被告負擔。
二、被告則以：
　　對於原告就診及諮商部分共計支出18,050元，沒有意見。精
    神賠償部分，被告覺得金額過高等語，資為抗辯。並聲明：
    原告之訴駁回。　
三、得心證之理由：
（一）原告主張被告於前揭時地對原告性騷擾之事實，業經本院
      以本院刑事庭以111年度嘉簡字第514號刑事判決認定屬實
      ，有前開刑事判決在卷可佐，並經本院調取刑事判決全卷
      核閱屬實，且為被告所不爭執（本院卷第58頁），是原告
      主張之事實，自堪信為真實。
（二）按因故意或過失，不法侵害他人之權利者，負損害賠償責
      任；不法侵害他人之身體或健康者，對於被害人因此喪失
      或減少勞動能力或增加生活上之需要時，應負損害賠償責
      任；不法侵害他人之身體、健康、名譽、自由、信用、隱
      私、貞操，或不法侵害其他人格法益而情節重大者，被害
      人雖非財產上之損害，亦得請求賠償相當之金額，民法第
      184 條第1項前段、第193條第1項、第195條第1項前段分
      別定有明文。次按不法侵害他人之人格權，被害人受有非
      財產上損害，請求加害人賠償相當金額之慰撫金時，法院
      對於慰撫金之量定，應斟酌實際加害情形、所造成之影響
      、被害人所受精神上痛苦之程度、雙方之身分、地位、經
      濟狀況及其他各種情形，以核定相當之數額。查被告上開
      對原告所為之性騷擾行為，業經本院認定如前，該行為已
      侵害原告之身體自主權，被告自應負損害賠償責任，茲就
      原告各項請求及金額有無理由審酌如下：
　　1.原告主張因遭受被告性騷擾後，患有創傷後壓力症、急症
      ，因而前往吳南逸診所就醫及諮商11次，支出諮商費17,6
      00元及就診費450元，並提出吳南逸診所111年5月17日診
      斷證明書及收據3張在卷可佐（見附民卷第7至11頁），且
      為被告所不爭執，堪認被告前揭侵權行為與原告就醫及諮
      商間具有相當因果關係，是原告請求被告給付18,050元為
      有理由，應予准許。
    2.本院斟酌兩造原為共同於嘉義市工作處所之同事，被告趁
      與原告共同相處之機會，而對原告為前揭性騷擾之行為等
      侵權行為情狀，原告並因此患有創傷後壓力症、急症，並
      前往諮商11次。再參酌原告之教育程度為大學畢業，現從
      事保險業；被告之教育程度為高職畢業，現從事清潔人員
      ，及稅務電子閘門財產所得調件明細表所示之兩造財產收
      入情形（見本院個人資料卷）等一切情狀，認原告請求慰
      撫金250,000元尚屬過高，其請求被告賠償之精神慰撫金
      於100,000元之範圍內為適當，應予准許。逾此部分之請
      求，為無理由，應予駁回。
    3.綜上，本件原告得請求被告賠償之金額為118,050元（計
      算式：18,050＋100,000＝118,050）
（三）按給付無確定期限者，債務人於債權人得請求給付時，經
      其催告而未為給付，自受催告時起，負遲延責任。其經債
      權人起訴而送達訴狀，或依督促程序送達支付命令，或為
      其他相類之行為者，與催告有同一之效力；遲延之債務，
      以支付金錢為標的者，債權人得請求依法定利率計算之遲
      延利息；應付利息之債務，其利率未經約定，亦無法律可
      據者，週年利率為百分之5，民法第229條第2項、第233條
      第1項前段、第203條分別定有明文。本件原告對被告之損
      害賠償請求權，為未定給付期限之金錢債權，揆諸前揭說
      明，原告併請求被告給付自刑事附帶民事起訴狀繕本送達
      被告之翌日即111年5月24日起（見附民卷第13頁）起至清
      償日止，按週年利率5％計算之遲延利息，為有理由，應予
      准許。
四、綜上所述，原告依侵權行為損害賠償之法律關係，請求被告
    給付原告118,050元，並自111年5月24日起至清償日止，按s
    年息5％計算之利息，為有理由，應予准許。原告逾上開金額
    之請求，即屬無據，應予駁回。
五、本件係適用簡易程序所為被告敗訴之判決，依民事訴訟法第
    389條第1項第3款之規定，，原告勝訴部分應依職權宣告假
    執行，原告就此陳明願供擔保聲請准予假執行，僅係促使本
    院為上開職權發動，本不受其拘束，爰無庸命原告預供擔保
    。併依同法第392條第2項，依職權宣告被告如預供擔保，免
    為假執行。至原告敗訴部分，其假執行之聲請即失所依附，
    應併予駁回。
六、本件事證已臻明確，兩造其餘主張陳述及所提之證據，經核
    對判決結果均不生影響，爰不再一一論述，併此敘明。　
七、本件係刑事附帶民事訴訟，而由本院刑事庭移送民事庭者，
    依法不需徵收裁判費，且至本件言詞辯論終結時，亦未發生
    其他訴訟費用，故無庸為訴訟費用之諭知，併予敘明。
中　　華　　民　　國　　111 　年　　10　　月　　20　　日
                  臺灣嘉義地方法院嘉義簡易庭
                                  法　官　陳寶貴
以上正本係照原本作成。
如對本判決上訴，須於判決送達後20日內向本庭（嘉義市○○路
000○0號）提出上訴狀（均須按他造當事人之人數附繕本）。如
委任律師提起上訴者，應一併繳納上訴審裁判費。
中　　華　　民　　國　　111 　年　　10　　月　　20　　日
                                  書記官  江靜盈